臺灣高等法院高雄分院刑事判決
111年度上訴字第10號
上  訴  人  
即  被  告  張惠婷


選任辯護人  李淑妃律師（法扶律師）
上列上訴人因毒品危害防制條例等案件，不服臺灣高雄地方法院
110年度訴字第137號，中華民國110年11月9日第一審判決（起訴
案號：臺灣高雄地方檢察署109年度偵字第19806號），就科刑部
分提起上訴，本院判決如下：
    主  文
上訴駁回。
    事實及理由
一、上訴人即被告張惠婷(下稱被告)僅對原判決科刑部分提起上
    訴，依刑事訴訟法第348條第3項之規定，效力不及於犯罪事
    實及沒收，本院就科刑所依附之犯罪事實及論罪，援用原判
    決所載(如附件)。
二、上訴意旨略以：原判決附表編號10部分，被告於民國109年7
     月16日偵訊時已經坦承犯行，原審未依毒品危害防制條例
    第17條第2項規定減輕其刑，應屬有誤；被告患有精神疾病
    、憂鬱症，邏輯思考能力及理解能力比一般人不足，且有雙
    目失明之老母親需被告陪伴，原審未予審酌，量刑顯有過重
    ，請從輕量刑云云。
三、經查：原判決附表編號10被告與同案被告黃志誠共同販賣第
    二級毒品甲基安非他命予張簡惠敏犯行部分，被告於109年7
     月16日偵訊時供稱：「【（提示 0000000000 門號於 109 
    年3月3日21時54分14秒至22時21分50秒之通訊監察譯文）這
    是何人的對話？】這是我跟張簡惠敏的對話，黃志誠託我打
    給張簡惠敏，當時張簡惠敏要跟黃志誠買新臺幣(下同)1 千
    元的安非他命，「快樂」就是指安非他命，張簡惠敏說「1
    」 就是指 1 千元，我、黃志誠、張簡惠敏各騎摩拖車到場
    ，我站在遠處看，有看到黃志誠給張簡惠敏安非他命，張簡
    惠敏給多少錢我不確定。」等語(見偵卷第34頁)。由被告於
    上開陳述所示，被告雖坦承有受黃志誠之託撥打電話予張簡
    惠敏談論交易甲基安非他命事宜，但被告否認有分擔交付甲
    基安非他命及收取價金之行為，該偵查期日被告並無自白犯
    行，甚為明確。此外，被告於警詢或偵查中均無自白原判決
    附表編號10所示之販賣第二級毒品犯行，其與同案被告黃志
    誠間有何犯意聯絡或行為分擔，此有警詢筆錄及偵查筆錄可
    憑。準此，原審就原判決附表編號10部分未依毒品危害防制
    條例第17條第2項規定減輕被告刑期，並無不當。
四、原判決業已依刑法第57條規定，審酌被告明知毒品對於人體
    健康危害至鉅，為政府嚴令禁絕流通，竟共同販賣及轉讓海
    洛因及甲基安非他命，不但助長毒品泛濫，危害社會治安，
    亦侵蝕國家勞動生產力，影響層面非淺，誠應嚴厲譴責。惟
    念被告於犯後尚知坦承犯行，犯後態度尚可，兼衡其犯罪之
    動機、手段、販賣毒品之種類、價量與交易情節、共同販毒
    之行為分工程度、轉讓毒品、禁藥之種類及數量、自陳之智
    識程度、生活經濟狀況等一切情狀，分別量處如原判決附表
    編號9至13主文欄所示之刑。又敘明被告上開販賣毒品及轉
    讓毒品、禁藥之行為，合於刑法第50條第1 項規定得併合處
    罰之情形，綜衡被告犯上開數罪之期間、均為毒品（兼禁藥
    ）犯罪之罪質、販賣及轉讓之人數及人次、所用之手段及整
    體法益侵害性等整體犯罪情狀，依刑法第51條數罪併罰定執
    行刑之立法方式採限制加重原則，定其應執行有期徒刑8年
    等語。
五、本院審理後，認被告患有鬱症、重度伴有精神病特徵，自10
    4年6月25日起至111年2月21日止在屏安醫院門診治療乙情，
    雖有診斷證明書可參(見本院卷第117 頁)。但本件並無證據
    證明被告行為時有精神障礙或其他心智缺陷，致其辨識行為
    違法或依其辨識而行為之能力，顯著減低之情形，自無依法
    減輕其刑可言。經核原判決就被告部分量刑暨定執行刑並無
    過重或失衡之情事，科刑已屬偏輕。被告上開疾病事由縱經
    審酌，亦難認原判決就被告部分有量刑過重之瑕疵可指。至
    於被告家中有雙目失明之母親需照顧乙情，被告應尋求社會
    福利機構協助，無從據此主張原判決量刑有過重或不當之情
    形。
六、綜上所述，被告上訴意旨指摘：原判決附表編號10部分未依
    毒品危害防制條例第17條第2項規定減輕其刑且被告所犯原
    判決附表編號9至13部分量刑暨定執行刑過重云云，為無理
    由，應予駁回。
七、原判決關於同案被告黃志誠部分，未經上訴，本院自不予論
    述。
據上論結，應依刑事訴訟法第373條、第368條，判決如主文。
本案經檢察官黃嬿如提起公訴，檢察官孫小玲到庭執行職務。
中　　華　　民　　國　　111 　年　　3 　　月　　29　　日
                  刑事第二庭    審判長法  官  孫強
                                      法  官  鄭詠仁
                                      法  官  范惠瑩
以上正本證明與原本無異。
如不服本判決應於收受本判決後20日內向本院提出上訴書狀，其
未敘述上訴理由者，並得於提起上訴後20日內向本院補提理由書
狀（均須按他造當事人之人數附繕本）「切勿逕送上級法院」。
中　　華　　民　　國　　111 　年　　3 　　月　　29　　日
                                      書記官  王居珉